# 新三板挂牌条件

提问人：alony 时间：2013-05-19 20:59:48
蛮详细的，谢谢！ 审计报告是跟IPO一样，要出 3 年一期的吗？还是跟年报一样就行呢？

回答人：chenyiwei
审计报告一般是二年一期。

提问人：雨后梨花 时间：2013-07-06 08:21:23
我一直以为是和上市公司一样呢，看来是错的 两年一期举个例子，比如A公司 2013 年要上新三板，那是不是提供 2011 年、 2012 年的审计报告和 2013 年 8 月底的审计报告，而且是以股份公司的形式表述的？如果2011-2012是有限公司，怎么表述？

回答人：chenyiwei
基本上是。申报期间如果有一段时间是有限公司（整体变更完成日之前的期间），可参照IPO三年一期申报报表中对变更前期间的表述方法，披露其历史沿革和变更情况，但不单独将变更前后拆分为两段表述。

提问人：雨后梨花 时间：2013-07-06 09:13:06
那对于企业来说，比如 2013 年 9 月变更为股份公司，那么向会计师事务所提供的资料就需要从2011-2013年 8 月底的全部安装ipo的方法，披露其历史沿革和变更情况了？

回答人：chenyiwei
基本上是。实际上只要找一份新三板的上市说明书和申报报表过来看一下就清楚了。